【裁判字號】    89,交上易,203
【裁判日期】    890223
【裁判案由】    過失傷害
【裁判全文】
臺灣高等法院臺南分院刑事判決          八十九年度交上易字第二三號  Ａ
      上  訴  人  臺灣臺南地方法院檢察署檢察官
      上  訴  人
      即  被  告  乙  ○  ○
右上訴人因過失傷害案件，不服臺灣臺南地方法院八十八年度交易字第三五二號中華
民國八十八年十一月三十日第一審判決（起訴案號：臺灣臺南地方法院檢察署八十八
年度偵字第一一０九二號），提起上訴，本院判決如左：
      主      文
原判決撤銷。
乙○○因過失傷害人，處有期徒刑參月，如易科罰金，以參佰元折算壹日。
      事      實
一、乙○○於民國八十八年四月三十日八時許，駕駛ＴＺ－五四八三號自用小客車，
    沿台南市○○路六十九巷四十弄由南向北行駛，駛至該弄之弄口時應注意車前之
    狀況，並隨時採取必要之安全措施，及支線道車應讓幹線道車先行，而按當時客
    觀情況，尚無不能注意之情形，竟貿然前行，以致撞及沿武聖路由西向東行駛之
    甲○○所駕駛之ＶＡＨ－六二０號輕機車，使其人車倒地，因而受有右大腿遠位
    端內側及同側前膝部擦傷、左足踝外側踝遠位端骨折等傷害。乙○○於肇事後，
    未被有偵查犯罪職權之公務員或機關發覺前，即主動向警察機關報案自首，進而
    接受裁判。
二、案經甲○○訴由臺灣臺南地方法院檢察署檢察官偵查起訴。
      理      由
一、訊據上訴人即被告乙○○對於右揭事實坦承不諱，並有道路交通事故調查表乙份
    及現場照片多張在卷可稽，而被害人甲○○確因本件車禍受傷，復有診斷證明書
    在卷可按。按汽車行駛時，駕駛人應注意車前狀況，並隨時採取必要之安全措施
    ；支線道車應暫停讓幹線道車先行，道路交通安全規則第九十四條第三項及第一
    百零二條第一項第二款分別定有明文。被告駕車行經上開肇事路段，自應注意依
    上述道路交通安全規則之規定行車，以策安全，且依當時之天候、路況等客觀情
    狀，尚無不能注意之情形，乃被告竟疏於注意車前狀況，隨時採取必要之安全措
    施，且未暫停讓甲○○之幹道車先行而貿然前行，以致肇事，被告之行為自應認
    為有過失。而其過失行為與被害人受傷間有相當因果關係，事證已臻明確，被告
    犯行堪以認定。
二、查被告乙○○因過失傷害人，核被告所為，係犯刑法第二百八十四條第一項前段
    之過失傷害罪。被告於犯罪未被有偵查犯罪職權之公務員或機關發覺前，主動向
    警方報案，此觀道路交通事故調查報告表之記載甚明，且於偵、審程序中均有出
    庭受審，足認其有接受裁判之意思，合於自首之要件，應依刑法第六十二條前段
    之規定減輕其刑。原審予以論罪科刑，並量處有期徒刑參月，如易科罰金，以參
    佰元折算壹日，固非無見。唯查：本件被告係乙○○，惟原審於理由欄內卻載為
    施錦鏜，顯有嚴重之疏誤，即有未洽。被告上訴意旨認原審量刑過重，及檢察官
    依告訴人之請求上訴，指摘原判決量刑過輕不當云云，雖均不足採，惟原判決既
    有可議，自應由本院將原判決撤銷改判。爰審酌被告之品性、犯罪情節、犯罪所
    生危害及犯罪後未與被害人達成和解賠償其損害等一切情狀，量處如主文第二頸
    所示之刑，並諭知易科罰金之折算標準，以資懲儆。
據上論斷，應依刑事訴訟法第三百六十九條第一項前段、第三百六十四條、第二百九
十九條第一項前段，刑法第二百八十四條第一項前段、第六十二條前段、第四十一條
、罰金罰鍰提高標準條例第一條前段、第二條，判決如主文。
本案經檢察官楊治宇到庭執行職務。
中    華    民    國      八十九      年      二      月      二十三    日
                                  臺灣高等法院臺南分院刑事第六庭
                                      審判長法官  林    金    村
                                            法官  茆    臺    雲
                                            法官  顏    基    典
右正本證明與原本無異。
不得上訴。
                                      法院書記官  呂    嘉    文
中    華    民    國      八十九      年      二      月      二十四    日
附錄本判決論罪科刑法條：
刑法第二百八十四條第一項：
因過失傷害人者，處六月以下有期徒刑、拘役或五百元以下罰金，致重傷者，處一年
以下有期徒刑、拘役或五百元以下罰金。


司法院資訊處製作；財團法人民間司法改革基金會備份。
